【裁判字號】    99,易,650
【裁判日期】    990720
【裁判案由】    竊盜
【裁判全文】
臺灣彰化地方法院刑事判決               99年度易字第532號
公  訴  人  臺灣彰化地方法院檢察署檢察官
被      告  葉春貝
            丙○○
上列被告等因竊盜等案件，經檢察官先後提起公訴（99年度偵字
第3669、4948、5669號），本院判決如下：
    主  文
葉春貝所犯罪名及處罰如【附表2】所示，應執行有期徒刑年
拾月，並應於刑之執行前，令入勞動場所強制工作，期間為年
，扣案【附表3】之物、黑色手套壹雙均沒收之。
丙○○所犯罪名及處罰如【附表2】所示，應執行有期徒刑肆年
貳月，並應於刑之執行前，令入勞動場所強制工作，期間為年
，扣案【附表3】之物、黑色手套壹雙均沒收之。
    事實及理由
一、犯罪事實：
  (一)丙○○前有施用毒品，經觀察勒戒之前科，又於民國（下
    同）92年12月至93年1月11日止，連續施用第一級毒品，經
    本院93年度訴字第284號判決判處有期徒刑8月確定；復因
    竊盜案件，經臺灣臺中地方法院以93年度中簡字第2974號判
    決判處有期徒刑6月確定，上揭案件定應執行刑1年1月
    ，已於94年10月29日縮短刑期執行完畢（構成累犯）。復
    於95年11月3日施用一級毒品，經本院95年度訴字第2055號
    判決處有期徒刑10月，後減為有期徒刑5月。犯竊盜罪經
    本院96年度易字第548號判決處有期徒刑3月，減為有期徒刑
    1月15日、又於95年底至96年4月29日施用一級毒品，經本
    院96年度訴字第964號判決判處有期徒刑1年、因二次竊盜
    案件，經本院96年度簡字第251號判決處有期徒刑3月、4月
    。上述案件經定應執行刑1年6月。上述有期徒刑5
    月、及應執行刑1年6月，接續執行，於97年11月7日
    假釋出監，已於98年2月17日縮刑期滿（構成累犯）。又
    犯竊盜案件，98年8月10日經檢察官提起公訴，本院分98年
    度易字第874號案件審理，丙○○拒不到庭，本院發佈通緝
    ，99年1月3日緝獲後，經本院99年度易緝字第1號判決、臺
    灣高等法院臺中分院99年度上易字第356號判決處有期徒刑7
    月，99年3月17日確定（下述99年4月8日行竊失風被收押後
    ，99年4月23日入監執行上述有期徒刑7月，目前執行中。）
  (二)葉春貝前因施用毒品，經觀察勒戒，又於92年5月底起至
    同年7月16日止，連續施用第一級毒品海洛因多次，另於92
    年7月13日施用二級毒品，經本院92年度訴字第1304號判決
    ，判處有期徒刑8月、3月，定應執行刑9月，於93年9月30
    日縮刑期滿執行完畢。又因違反槍砲彈藥刀械管制條例，
    經本院94年度訴字第2215號判決，判處有期徒刑3年2月，減
    為有期徒刑1年7月。因肇事逃逸罪經本院94年度交訴字第
    108號判決，處有期徒刑9月，減為有期徒刑4月15日。因
    過失傷害罪經臺灣高等法院臺中分院95年度交上訴字第1020
    號判決，處有期徒刑4月，後減為有期徒刑2月。因違反替
    代役實施條例案件，經臺灣桃園地方法院94年度桃簡字第18
    11號判決，處有期徒刑5月，減為有期徒刑2月15日。上述減
    刑後之案件，經定應執行刑2年2月15日。又因自
    94年1月間某日起至95年1月10日，連續施用第一級毒品海洛
    因，經本院94年度訴字第2232號判決處有期徒刑1年，減為
    有期徒刑6月。又因94年8月間某日起至95年1月10日，連
    續施用二級毒品，經本院同上判決處有期徒刑7月，減為有
    期徒刑3月15日。犯竊盜罪，經本院95年度易字第402 號
    判決處有期徒刑9月，減為有期徒刑4月15日。上述減刑後案件，經定應執行刑1年1月15日。上述應執行刑2年2月
    15日、1年1月15日，自95年3月27日執行至98年1月19日假釋
    出監，98年5月24日假釋期滿未經撤銷，視為執行完畢（構
    成累犯）。
  (三)丙○○出獄後，無正當職業，獨自在外租屋居住，不肯戒除
    毒癮，以致開銷不夠花用，又不願以勞力謀生，養成犯罪之
    習慣，邀約獄友葉春貝一同犯案，葉春貝也因為無業，離婚
    後要扶養二個小孩，己身施用毒品開銷甚大，也養成犯罪之
    習慣，急需金錢花用，二人均明知自身前案累累，仍計畫竊
    盜維生，基於意圖為自己不法所有之犯意聯絡，一一鎖定目
    標，萌生個別犯意，由丙○○準備一只黑色腰包（亦可當背
    包使用）及其所有螺絲起子3支、T型板手、活動板手、老虎
    鉗、尖嘴鉗、瑞士刀及工具刀各1支等足堪為兇器使用之工
    具，將所有工具放入黑色腰包內隨身攜帶犯罪使用；另由葉
    春貝向其不知情之父親借用車牌號碼PZ-4916號自小客車為
    交通工具；或二人於99年2月12日前往臺中市向不知情之租
    車行租借車牌號碼7099-WB號自小客車為工具，共同為下列
    犯行：
【附表1】
┌─┬───┬─────┬────┬────────────────┐
│編│時間  │犯罪地點  │竊取物品│備註                            │
│號│      │及被害人  │        │                                │
├─┼───┼─────┼────┼────────────────┤
│1 │99年2 │彰化縣田中│宏基牌筆│丙○○攜帶上述黑色腰包（內有上述│
│  │月16日│鎮新庄里中│記型電腦│多項足堪為兇器使用之工具），與葉│
│  │（農曆│山街238號 │1台、現 │春貝二人共同駕駛租來之車牌      │
│  │大年初│被害人:   │金新臺幣│號碼7099-WB白色BMW車輛，前往左列│
│  │三）17│吳雅玲    │(下同)13│地點，由葉春貝在車上把風，丙○○│
│  │時20分│          │,000元及│下車去，並由隨身黑色腰包中取出一│
│  │許    │          │K金項鍊 │把可堪作兇器使用之螺絲起子，插入│
│  │      │          │2條     │鋁門上鑰匙孔，強力轉開，破壞吳雅│
│  │      │          │        │玲住處大門紗門、鋁門之門鎖後（毀│
│  │      │          │        │壞門扇），侵入左列地點竊盜（侵入│
│  │      │          │        │住宅部分未經告訴起訴），得手後由│
│  │      │          │        │後門逃逸，再由葉春貝開車接走。竊│
│  │      │          │        │盜所得現金及贓物變賣所得款項，由│
│  │      │          │        │其2人朋分花用完畢。             │
│  │      │          │        ├────────────────┤
│  │      │          │        │嗣經警方依據現場附近監視錄影器，│
│  │      │          │        │過濾可疑車輛，比對車輛承租資料循│
│  │      │          │        │線查獲上情。                    │
├─┼───┼─────┼────┼────────────────┤
│2 │99年2 │彰化縣田中│紅包一個│丙○○攜帶上述黑色腰包及多項足堪│
│  │月18日│鎮○○街18│（內有現│為兇器使用之工具，與葉春貝二人共│
│  │（農曆│號        │金600元 │同駕駛租來的車牌號碼7099-WB白色 │
│  │大年初│被害人:   │）      │BMW車輛，前往左列地點，先丙○○ │
│  │五）18│陳柏村    │        │下車後由隨身黑色腰包中，取出可堪│
│  │時55分│          │        │作兇器使用之螺絲起子一把，破壞前│
│  │許（夜│          │        │面之鋁門門鎖（毀壞門扇）後，夜間│
│  │間)   │          │        │侵入住宅竊盜，葉春貝在附近之    │
│  │      │          │        │7099-WB號自小客車上等待並把風， │
│  │      │          │        │當時在二樓的陳伯村之太太及小孩均│
│  │      │          │        │未發現竊賊入侵，丙○○得手後由後│
│  │      │          │        │門逃逸，由葉春貝開車接走，竊盜所│
│  │      │          │        │得現金由其2人朋分花用完畢。     │
│  │      │          │        ├────────────────┤
│  │      │          │        │嗣經警方依據監視錄影器拍攝到車牌│
│  │      │          │        │7099-WB號車輛及丙○○下車察看之 │
│  │      │          │        │影像，循線查獲上情。            │
├─┼───┼─────┼────┼────────────────┤
│3 │99年3 │彰化縣社頭│K金類飾 │丙○○攜帶上述黑色腰包及多項足堪│
│  │月28日│鄉○○路  │品1批(價│為兇器使用之工具，由葉春貝駕駛  │
│  │16時30│31-3號    │值約4,00│車牌號碼PZ-4916號自小客車載送前 │
│  │分許  │被害人:   │0元)、電│往左列地點附近，葉春貝留在車上接│
│  │      │黃金籐    │纜線約20│應把風，由丙○○攜帶上述腰包及工│
│  │      │          │公斤(價 │具下車去，在左列地點後門，見紗門│
│  │      │          │值約4,00│邊有一把屋主的剪刀，即拿該剪刀剪│
│  │      │          │0元)    │破紗窗，利用旁邊屋主所有之鐵線伸│
│  │      │          │        │進去勾開門栓（毀越門扇），打開紗│
│  │      │          │        │門後進入屋內（侵入住宅部分未經告│
│  │      │          │        │訴起訴），竊取左列物品得手，隨即│
│  │      │          │        │由葉春貝開車接走，竊盜所得贓物經│
│  │      │          │        │變賣後由其2人朋分花用完畢。     │
│  │      │          │        ├────────────────┤
│  │      │          │        │嗣經警方循線查獲上情。          │
├─┼───┼─────┼────┼────────────────┤
│4 │99年4 │彰化縣社頭│現金16, │丙○○攜帶上述黑色腰包及多項足堪│
│  │月1日 │鄉龍井村水│000元及 │為兇器使用之工具，由葉春貝駕駛  │
│  │17時30│井巷4-38號│金飾1批 │PZ-4916號自小客車載送前往左列地 │
│  │分許  │被害人:   │(價值約 │點附近，葉春貝在車上把風，丙○○│
│  │      │劉鳳吉    │30,000元│攜帶腰包及上述工具下車去，丙○○│
│  │      │          │)       │先由左列劉鳳吉隔壁之空屋，進到屋│
│  │      │          │        │頂，再利用頂樓相連之地形，翻越分│
│  │      │          │        │隔女兒牆（超越牆垣）走到劉鳳吉左│
│  │      │          │        │列房屋頂樓，利用可堪為兇器使用之│
│  │      │          │        │一字起子插入鎖頭裡，大力撬開，破│
│  │      │          │        │壞劉鳳吉住宅頂樓門鎖後（毀壞門扇│
│  │      │          │        │），侵入左列屋內（侵入住宅部分未│
│  │      │          │        │經告訴起訴）竊取左列物品得手，所│
│  │      │          │        │得現金及變賣贓物所得贓款由其2人 │
│  │      │          │        │朋分花用完畢。                  │
│  │      │          │        ├────────────────┤
│  │      │          │        │嗣經警方依據鄰居指認PZ-4916號可 │
│  │      │          │        │疑車輛，循線查獲上情。          │
├─┼───┼─────┼────┼────────────────┤
│5 │99年4 │彰化縣社頭│現金300 │葉春貝開車載著丙○○送往左列地址│
│  │月5日 │鄉崙雅村員│元      │附近，葉春貝在附近把風接應，陳加│
│  │13時許│集路1段984│        │河一人背著黑色腰包攜帶上述多項足│
│  │      │號        │        │堪為兇器使用之工具，走到一樓正門│
│  │      │被害人:   │        │落地玻璃門前，以螺絲起子插入一樓│
│  │      │蕭瑞哲    │        │落地玻璃門之鑰匙孔，強力轉開，破│
│  │      │          │        │壞蕭瑞哲住宅之門鎖（毀壞門扇）後│
│  │      │          │        │，侵入左列屋內（侵入住宅部分未經│
│  │      │          │        │告訴起訴），先在一樓辦公桌裡竊得│
│  │      │          │        │左列現金，續行往上搜到三樓，驚動│
│  │      │          │        │正在三樓午睡的屋主蕭瑞哲夫婦，蕭│
│  │      │          │        │瑞哲下樓追趕丙○○，丙○○往外跑│
│  │      │          │        │到附近一條大圳溝邊，以手機聯絡葉│
│  │      │          │        │春貝趕緊開車來接走，逃逸無蹤，陳│
│  │      │          │        │加河與葉春貝二人將竊盜所得現金朋│
│  │      │          │        │分花用完畢。                    │
│  │      │          │        │                                │
│  │      │          │        ├────────────────┤
│  │      │          │        │嗣經警方根據通訊監察譯文，循線查│
│  │      │          │        │獲上情。                        │
├─┼───┼─────┼────┼────────────────┤
│6 │99年4 │雲林縣林內│現金20,0│丙○○攜帶上述黑色腰包及多項足堪│
│  │月6日 │鄉建國巷  │00元及金│為兇器使用之工具，前往左列地址附│
│  │14時許│5-4號     │項鍊1條 │近，先由丙○○先由一樓外面鐵門上│
│  │      │被害人:   │        │方空隙，翻入住宅前院（超越門扇）│
│  │      │鄭麗娟    │        │，再由內打開鐵門，電話通知葉春貝│
│  │      │          │        │由外面進來，因該房屋處鋁門窗未上│
│  │      │          │        │鎖，葉春貝與丙○○即打開鋁窗進入│
│  │      │          │        │（踰越安全設備）屋內，共同行竊左│
│  │      │          │        │列物品，竊盜所得現金與變賣贓物所│
│  │      │          │        │得贓款由其2人朋分花用完畢。     │
│  │      │          │        ├────────────────┤
│  │      │          │        │嗣經警方根據通訊監察譯文，循線查│
│  │      │          │        │獲上情。                        │
├─┼───┼─────┼────┼────────────────┤
│7 │99年4 │彰化縣社頭│無      │(一)葉春貝與丙○○駕駛PZ-4916號車 │
│  │月8日 │鄉埤斗村清│        │  輛將車子停放在左列地點對面空地│
│  │14時許│興路35-12 │        │  ，葉春貝在車上把風，先由丙○○│
│  │      │號        │        │  隨身攜帶黑色包包及螺絲起子等兇│
│  │      │被害人:   │        │  器下車前去，丙○○先以螺絲起子│
│  │      │蔡淑佳    │        │  強力撬開鐵捲門之門鎖（毀壞門扇│
│  │      │          │        │  ），通知葉春貝過來一同侵入住宅│
│  │      │          │        │  竊盜，葉春貝下車去進入屋內（侵│
│  │      │          │        │  入住宅部分業經提出告訴），將隨│
│  │      │          │        │  身黑色手套戴上，一同著手搜括財│
│  │      │          │        │  物，尚未得手，即被巡邏之田中分│
│  │      │          │        │  局朝興派出所員警發現房屋對面空│
│  │      │          │        │  地停放一台PZ-4916號可疑車輛， │
│  │      │          │        │  鐵捲門已被撬開，屋後小狗狂吠，│
│  │      │          │        │  員警即繞到屋後察看，丙○○、葉│
│  │      │          │        │  春貝二人驚覺即慌張欲從後門逃逸│
│  │      │          │        │  。                            │
│  │      │          │        │(二)警方在後門附近先逮捕葉春貝（扣│
│  │      │          │        │  得葉春貝所戴黑色手套一雙），陳│
│  │      │          │        │  加河趁隙逃逸，警方趕緊通知線上│
│  │      │          │        │  警網，社頭派出所所長聽聞線上通│
│  │      │          │        │  報後，趕緊加入追緝丙○○，並於│
│  │      │          │        │  14 時30分在彰化縣社頭鄉○○路 │
│  │      │          │        │  746 巷高鐵下旁稻田內，逮捕陳加│
│  │      │          │        │  河，並在丙○○所背之黑色包包內│
│  │      │          │        │  扣得其所有螺絲起子3支、T型板手│
│  │      │          │        │  、活動板手、老虎鉗、尖嘴鉗、瑞│
│  │      │          │        │  士刀及工具刀各1支與腰包1個之等│
│  │      │          │        │  物品。葉春貝與丙○○因而竊盜未│
│  │      │          │        │  遂。                          │
│  │      │          │        │(三)警方將PZ-4916號小客車開回田中 │
│  │      │          │        │  分局朝興派出所，15時警方搜索  │
│  │      │          │        │  PZ-4916號車輛，發現車上有贓物 │
│  │      │          │        │  （下列卓怡珍所有之）華碩A8H69 │
│  │      │          │        │  NOAG053358號筆記型電腦1部。   │
└─┴───┴─────┴────┴────────────────┘
  (四)丙○○已養成竊盜犯罪之習慣，意圖自己不法所有，於98年
    12 月30日下午3時許，在丁○○位於彰化縣溪州鄉○○路○
    段151巷38號之住處，以徒手破壞已生鏽之鐵窗、穿越窗戶
    （毀越安全設備）之方式進入屋內，竊取8000元、戒指1只
    、項鍊1條，得手後將現金花用完畢。丙○○在警方未發覺
    上述犯行前，99年5月13日主動向警方自首前揭犯罪事實，
    並接受裁判。
  (五)葉春貝已養成竊盜犯罪之習慣，99年1月20日12時許，葉春
    貝與吳凌塵（已死亡）駕駛PZ-4916號小客車，行經彰化縣
    社頭鄉○○村○○路○段440巷264號前，發現水溝工程承包
    商陳茂勝在該地施做工程，正值午休時間，陳茂勝正在吃午
    飯，工地旁放著一部發電機，葉春貝與吳凌塵見發電機頗為
    值錢，竟基於意圖自己不法所有之犯意聯絡，由葉春貝下車
    去突然抱走該發電機，立刻搭上該車逃離現場，陳茂勝不及
    追緝。
  (六)丙○○因成竊盜犯罪之習慣，意圖自己不法所有，於99年2
    月19日下午3時39分許，在乙○○經營位於彰化縣社頭鄉○○村○○路445巷30號之補習班，發現屋後之白鐵門未鎖，
    打開白鐵門後，發現紗門內扣有扣上，以徒手將紗門挖出一
    個洞，並伸手進去拉開內扣（毀越門扇），打開紗門後進入
    屋內（侵入住宅部分未經告訴起訴），搜尋財物後因該處無
    可竊取之物便行離去，因而不遂。丙○○在警方未發覺上述
    犯行前，99年5月13日主動向警方自首前揭犯罪事實，並接
    受裁判。
  (七)丙○○因養成竊盜犯罪之習慣，意圖自己不法所有，99年3
    月27日18時09分起至同日20時30分許止某時（夜間），丙○○攜帶上述黑色腰包及多項足堪為兇器使用之工具，與姓名
    年籍均不詳綽號「大頭」之成年男子，前往彰化縣田中鎮○
    路里○○路607號卓怡珍住家後門，由丙○○以尖嘴鉗將後
    門之金屬鎖把挖洞、撬壞、剪斷（毀壞門扇），二人一同夜
    間侵入住宅，行竊華碩牌筆記型電腦1台(型號:A8H69NOAG00
    00 000號)得手後離去。
  (八)丙○○上述行竊得手後，隨即於同日（99年3月27日）22時
    22時55分許，在彰化縣社頭鄉附近與葉春貝相約見面，葉春
    貝明知丙○○以竊盜為生，身上所持有之各項值錢物品常為
    竊盜所得之物，竟以收受贓物亦不違反其本意之認知，同意
    丙○○將甫行竊卓怡珍得來之華碩牌筆記型電腦1台藏置於
    PZ-4916號自小客車內。嗣經警方99年4月8日下午查獲上述
    【附表1】編號7犯行時，並在葉春貝駕駛之車牌號碼PZ-491
    6號自小客車上扣得該上開筆記型電腦1部，循線查獲上情。
  (九)丙○○因養成竊盜犯罪之習慣，意圖自己不法所有，於99年
    4月8日中午12時許，在甲○○位於彰化縣田中鎮○○路52巷
    29弄12-1號之住處前，發現觀景玻璃窗內扣未鎖，乃徒手打
    開玻璃窗，並踰越玻璃窗戶進入屋內（踰越安全設備），竊
    取14000元，得手後將現金花用完畢。丙○○在警方未發覺
    上述犯行前，99年5 月13日主動向警方自首前揭犯罪事實，
    並接受裁判。
二、認定事實之證據及理由：
  (一)【附表1】編號1部分：
  1.被告二人審理中自白（99年7月6日審理筆錄第22頁）、葉春
    貝於警訊中自白（田中分局田警分偵字第0990006561號卷第
    13頁，以下未標示字號之「警卷」即指上述田中分局警卷）
    、被告丙○○於警訊中之部分自白（警卷第19頁背面）、被
    告葉春貝於檢察官偵訊中自白（99年度偵字第3669號卷第30
    頁）、被告丙○○於檢察官偵訊中自白（同上偵卷第33頁）
    。
  2.證人（被害人）吳雅玲於偵查中結證：「外面的紗門、裡面
    的鋁門窗的鎖，都被小偷用不詳的利器破壞，連門鎖內部的
    彈簧都被撬壞，然後他們是從後門跑走，當時我們沒有人在
    家，我跟家人出去二個小時而已，回來就發現家裡遭竊」（
    同上偵卷第80頁），及吳雅玲99年2月16日警訊筆錄中陳述
    （警卷第32頁以下）。
  3.99年2月16日15時5分，葉春貝、丙○○所承租之7099-WB白
    色BMW汽車行經案發地「彰化縣田中鎮○○里○○街」前，
    被監視錄影器之影像照片（警卷第35頁）。
  4.車牌號碼7099-WB白色BMW車主（臺中昇峰租車行老闆）張世
    詳99年2月23日警訊筆錄中陳稱：99年2月12日17時車輛租給
    丙○○、葉春貝，99年2月19日20時歸還等語，並有二人證
    件身分影本及車行名片影本、租約影本（警卷第36-39頁）
    佐證。
  5.99年2月17日葉春貝持ACER筆電典當7000元之資料（警卷第
    40頁）。
  6.彰化縣田中鎮○○里○○街238號現場照片（警卷第90頁）
    。
  (二)【附表1】編號2部分：
  1.被告二人審理中自白（99年7月6日審理筆錄第22頁）、被告
    丙○○於警訊中部分自白（警卷第20頁）、葉春貝於檢察官
    偵訊中自白（99年度偵字第3669號卷第30頁）、被告丙○○
    於檢察官偵訊中自白（同上偵卷第33頁）。
  2.99年2月18日18：55二人承租之7099-WB白色BMW車輛在「彰
    化縣田中鎮○○街18、20號」附近徘徊，體型較瘦之男子（
    應為丙○○）下車來，被監視錄影器拍到之影像（警卷第44
    -45頁）。
  3.證人（被害人）陳柏村於99年2月19日警訊筆錄中陳述：自
    己於99年2月18日18：45出門，歹徒由前門破壞門鎖進入，
    行竊後由後門離開，99年2月18日19時5分返家發現上情（警
    卷第42頁以下）。而依據交通部氣象局公告之日出、日沒時
    刻表，99年2月18日日沒時間為17時50分（見本院卷），故
    被告丙○○係夜間侵入住宅。
  4.證人（被害人）陳柏村偵查中結證：「當時我太太跟小孩在
    家裡，我住家的前門有上鎖，歹徒用尖銳物品破壞我們的鋁
    門鎖，進入屋內，在客廳及我媽媽房間竊取財物後從後門離
    開，我們家被破壞的鎖是金屬製品，我現在已經更換新的了
    。」等語（99年度偵字第3669號卷第81頁）。
  5.彰化縣田中鎮○○街18號現場照片、屋前鋁紗窗照片（警卷
    第91頁）。
  (三)【附表1】編號3部分：
  1.被告二人審理中自白（99年7月6日審理筆錄第23頁）、被告
    丙○○於警訊中自白（警卷第20頁）、被告葉春貝於檢察官
    偵訊中自白（99年度偵字第3669號卷第30頁）、被告丙○○
    於檢察官偵訊中自白（同上卷第33頁）。
  2.證人（被害人）黃金藤偵查中結證：歹徒行竊時，當時我母
    親在屋前作加工等語（99年度偵字第3669號卷第88頁）。
  3.證人（被害人）黃金藤於99年3月28日警訊筆錄：98年3月28
    日16：30發現失竊，K金飾品及電纜線失竊，後門紗門遭破
    壞（警卷第48頁）。
  4.衣櫃、倉庫現場照片、紗窗遭挖一個洞，歹徒設法伸入開啟
    內扣打開之照片（警卷第50頁）、丙○○指認彰化縣社頭鄉
    ○○路31-3號照片、屋前照片、屋後紗門遭破壞照片（警卷
    第93頁）。
  (四)【附表1】編號4部分：
  1.被告二人審理中自白（99年7月6日審理筆錄第23頁）、被告
    葉春貝於警訊中自白（警卷第14頁）、被告丙○○於警訊中
    部份自白（警卷第20頁背面）、被告丙○○於檢察官偵訊中
    自白（99年度偵字第3669號卷第33頁）。
  2.證人（被害人）劉鳳吉偵查中結證：「我出門時，外面的鐵
    門及裡面的硫化銅門都有鎖，歹徒是從隔壁的空屋跳到我家
    屋頂，我家屋頂跟隔壁空屋屋頂之間有高度約到我胸前的矮
    牆，歹徒是跳過矮牆翻進我家，然後用不詳的金屬利器將我
    家屋頂樓梯間最上面的門鎖破壞之後進入屋內行竊，我家隔
    壁的空屋沒有住人。」等語（99年度偵字第3669號卷第88頁
    ）。
  3.證人（被害人）劉鳳吉於99年4月1日19：02警訊筆錄中陳述
    ：99年4月1日17：30下班返家發現大門未鎖遭竊（警卷第52
    頁）。
  4.證人（鄰居、目擊者）劉淑娟於99年4月5日15：00警訊筆錄
    中陳稱：99年4月1日下午15時30分發現二人駕駛PZ-4916徘
    徊，及指認車輛照片（警卷第54-55頁）。
  5.證人（鄰居）陳秀娥於99年4月5日15：15警訊筆錄中陳稱：
    99 年3月31日20：30發現有陌生男子騎機車徘徊，指認為丙○○（警卷第58-59頁）。
  6.彰化縣社頭鄉龍井村水井巷4-38號房屋及鄰屋之照片（警卷
    第94頁）。
  (五)【附表1】編號5部分：
  1.被告葉春貝於檢察官偵訊中自白上情，並以證人身分具結陳
    述共犯丙○○下車去行竊、自己在車上把風等情（99年度偵
    字第3669號卷第30-32頁）。被告丙○○於檢察官偵訊中自
    白（同上卷第33頁）。
  2.然被告二人於審理中突然翻供，否認犯下此一犯行（99年7
    月6日審理筆錄第23頁）。但證人（被害人）蕭瑞哲於審理
    中結證稱：「（99年4月5日是否有遭歹徒侵入？）有。當時
    我在睡覺，有一個人從一樓偷到三樓，我太太有聽到聲音，
    就起來看，那時候是在我女兒房間偷東西，打開房門，我太
    太大叫，於是小偷就從我家前門逃出，我追出去，就看到小
    偷衣服穿黑色，領子有小白點，我回來騎乘機車去追，而路
    人說小偷跑到民生路，我繼續追，剛好小偷跑到紅蟳餐廳後
    面的稻田跌下去，我與小偷大約隔了一塊田的距離，我叫小
    偷，於是小偷又往北跑跑到古厝旁邊，我就找不到了。我在
    小偷跌倒的時候有叫他，小偷有轉身，我有看到全部的臉。
    （該名小偷是否是在庭的被告二人？）比較類似較庭的丙○○，因為小偷的體型比較瘦小。（歹徒除了黑色衣服之外還
    有無其它配備？）小偷跌倒的時候，手上有拿一個腰包。」
    「（包包是什麼顏色？）黑色。」「（住家附近有無迪士尼
    幼稚園？）如當庭繪製位置圖所載。」「靠近迪士尼幼稚園
    確實有大排。」「我追出去到回來家裡（當時我已經放棄了
    ）到約2點20幾分。」「（出門追捕歹徒的時候，有無看手
    錶？）出門時候沒有看手錶，但是回到家的時候有看時鐘，
    2點20分左右。」「（當日歹徒如何侵入？）歹徒破壞前門
    的鎖入侵。落地玻璃窗，鎖是用內扣的，外面也有一個鑰匙
    孔可以轉動，歹徒用銳器硬轉開，鎖因此壞掉，我還換新的
    。我當時只有關玻璃門。」「一樓我的辦公桌裡的零錢被偷
    ，大概約三百元。」等語（同上筆錄第9頁以下）。經本院
    比對被告丙○○落網時所穿著黑色運動外套附有帽子，帽緣
    上有八個白色星星圖樣，且丙○○落網時所帶黑色包包，大
    小可當腰包也可當背包（勘驗筆錄同上筆錄第10頁），證人
    蕭瑞哲對歹徒所穿衣服、包包之特徵描述，確實與被告丙○○相同。且證人蕭瑞哲曾經見過竊賊正面全身，經指認體型
    與臉型與在庭被告丙○○相符，證人所述經比對扣案物後，
    互核一致，可堪採信。
  3.丙○○與葉春貝因另涉違反毒品危害防制條例案件，經警方
    聲請監聽，監聽發現：99年4月5日13時49分49秒葉春貝撥打
    給丙○○，丙○○說「跑給人家追（喘氣聲）」「在大圳溝
    邊」「有一間幼稚園」「迪斯奈幼稚園」，葉春貝說「好，
    我過去找找看。」，該通電話丙○○之通聯基地台「彰化縣
    社頭鄉○○路○段26號」（見99偵字第4948號卷第69頁），
    與犯罪地（蕭瑞哲住所）「彰化縣社頭鄉○○路○段984號
    」、及登記之社頭鄉私立迪斯奈幼稚園「社頭鄉○○街37巷
    15 弄6號」（見本院卷內）三個地點相距不遠。證人蕭瑞哲
    亦證稱追逐歹徒由員集路往民生路（方向往東）跑去，附近
    有圳溝及迪斯奈幼稚園等等情。證人證詞與通聯記錄、地理
    位置均相一致。又同日13時52分21秒，丙○○撥電話給葉春
    貝，丙○○稱「喂，倒車，我看到你啦，迴轉我看到你了」
    ，此時丙○○基地台在「社頭鄉○○村○○○路160號」（
    99偵字第4948號卷第69頁），正是丙○○由行竊地點逃出來
    後，一路往東，由員集路、民生路、成功街、最後到清水岩
    路之過程，上述譯文，可證明被告丙○○與葉春貝二人行竊
    之事實。
  4.證人（被害人）蕭瑞哲先前99年4月8日15：01警訊筆錄（警
    卷第61頁以下）、及偵查中結證（99年度偵字第3669號卷第
    89 頁），均與審理中證詞一致。
  (六)【附表1】編號6部分：
  1.被告二人審理中自白（99年7月6日審理筆錄第24頁）、被告
    葉春貝丙○○分別於警訊中自白（99年度偵字第4948號卷第
    29、41頁）、葉春貝於偵查中自白（同上卷第59頁）。
  2.99年4月6日13時40分48秒，葉春貝打給丙○○，丙○○叫葉
    春貝「你從第三間進來」「嘿，再進第四間」，丙○○基地
    台在雲林縣林內鄉○○村○○路○段100號（99年度偵字第
    4948號卷第69 頁背面），距離雲林縣林內鄉林南村建國巷
    5-4號（被害人鄭麗娟住所）不遠。
  3.鄭麗娟住所之外觀照片，鐵門上方無遮攔、門內觀景玻璃窗
    未設鐵窗（99年度偵字第4948號卷第33、44頁），並經證人
    （被害人）鄭麗娟於警訊筆錄中證述發現之過程（同上卷第
    48頁）。
  (七)【附表1】編號7部分：
  1.被告丙○○、葉春貝於警訊中自白（警卷第7頁背面、第16
    頁背面）、被告葉春貝於檢察官偵訊中自白（99年度偵字第
    3669號卷第31頁）、被告丙○○於檢察官偵訊中自白（同上
    卷第34頁）。
  2.被告二人於審理中承認行竊蔡淑佳之住宅，但被告丙○○否
    認使用任何兇器，辯稱：當時鐵捲門沒有鎖云云（99年7月6
    日審理筆錄第24頁）。
  3.證人（被害人）蔡淑佳檢察官偵訊中結證；「歹徒有打開我
    家衣櫥，但是裡面的東西沒有被翻動，可能是還來不及找尋
    財物，就被發覺了，我確定我的衣櫥是有關起來的。（被告
    如何進入你屋內？）他們是破壞我鐵捲門的鎖匙孔進入行竊
    ，因為離開家裡時，我有鎖上門，現在我的鐵捲門都還不能
    上鎖。」等語（99年度偵字第3669號卷第89頁），及證人（
    被害人）蔡淑佳於99年4月8日14：55警訊筆錄中陳述：「早
    上7時40分出門有上鎖才出門工作。經警方通知我返家才發
    現鐵捲門被撬開，二樓衣櫥均有被打開及翻動情形，後面白
    鐵門被打開，由於財物收藏得當，並未遭竊賊行竊得手」等
    語（警卷第63頁以下），可證明被告丙○○確實持可堪作兇
    器使用之工具，破壞鐵捲門。
  4.證人（逮捕葉春貝之警員）陳志成，於本院審理中結證稱：
    「我們當天是巡邏12點到14點，我們行經社頭清興路時，發
    現對面有一部PZ-4916被鎖定的車輛，因為這車輛涉嫌多件
    竊盜，也有鎖定被告等嫌疑人，因為車門沒有鎖，所以想說
    可能又要竊盜，所以下車查看，且聽到屋後有狗叫聲，所以
    循音過去查看時，發現葉春貝往我們這方向過來，而丙○○
    往反方向跑，我們就先把葉春貝制伏。」「（葉春貝身上有
    無攜帶任何工具？）沒有，只有手套。」「（如何發現房屋
    異狀？）前門的鐵捲門被拉起來，高度足夠一個人進去。（
    遇到被告時候，被告是如何離開屋子？）被告從後門打開往
    外跑。」等語，另同時參與逮捕之警員游朝旗亦結證稱：「
    我們制伏葉春貝的時候，鄰居就跑出來看，後來我與鄰居一
    同進去屋內查看，一樓客廳沒有異狀，二樓臥室抽屜及衣櫃
    有被打開。現場的照片是我們把葉春貝用巡邏車載回警局交
    給同事後，再回到現場照相的。」「我們控制葉春貝後，我
    再到附近查看丙○○有無躲在附近，結果沒有看到，找不到
    後用無線電呼叫警網，請求同仁注意。」「（是何人把丙○○帶回警局？）社頭派出所所長劉育仁，他們聽到呼叫，剛
    好在附近，並逮捕丙○○，後來我們就把葉春貝移到偵查隊
    辦公室。」等語（見99年6月24日審理筆錄第11頁以下），
    可以證明被告丙○○以扣案黑色包攜帶扣案工具，葉春貝戴
    手套，一同進入蔡淑佳住宅行竊，進而被發現逮捕之過程。
  5.警方發現98年4月8日下午14時許，發現PZ-4916停放在被害
    人屋前空地照片、被害人前鐵捲門被撬開照片、後門照片、
    屋內照片（警卷第65-69、95頁）。警方當場逮捕葉春貝後
    ，經葉春貝交出PZ-4916號小客車鑰匙，警方將同日14時許
    將車輛開回朝興派出所，警方搜索PZ-4916號車輛，發現：
    車內有葉春貝所有之一字型螺絲起子2支、鐵製撬桿、斜口
    鉗及尖嘴鉗各1支與華碩A8H69NOAG053358號筆記型電腦1部
    （搜索扣押筆錄、照片見警卷第74-77、86頁）。
  6.另協助支援的社頭派出所所長，依據警網上告知，於同日14
    時30分在彰化縣社頭鄉○○路746巷高鐵下旁稻田內，逮捕
    丙○○，扣得丙○○所穿黑色衣褲，並在丙○○所背之黑色
    包包內扣得其所有螺絲起子3支、T型板手、活動板手、老虎
    鉗、尖嘴鉗、瑞士刀及工具刀各1支與腰包1個之等物品（搜
    索扣押筆錄、照片見警卷第80-83、88-89頁）。
  (八)犯罪事實(四)、丙○○行竊丁○○部分：
  1.被告丙○○於警詢之自白（員警分偵000000000號警卷第2頁
    ）、檢察官偵訊中自白（99年度偵字第5669號卷第25頁）。
  2.證人（被害人）丁○○警詢之證述（員警分偵000000000號
    警卷第4頁）。
  3.彰化縣溪州鄉○○路○段151巷38號竊盜現場照片3張（員警
    分偵000000000號警卷第14頁）。
  (九)犯罪事實(五)葉春貝行竊發電機部分：
  1.被告葉春貝於本院審理中自白（99年7月6日審理筆錄第24頁
    ）、於警訊中自白（警卷第12頁背面）、於檢察官偵訊中自
    白（99年度偵字第3669號卷第30頁）。
  2.證人（被害人）陳茂盛99年1月23日警訊中稱：當時午休時
    間吃便當時，目睹一男子駕駛PZ-4916號小客車，在工地徒
    手拿走發電機上車後開走，並指認PZ-4916汽車被監視錄影
    器拍攝畫面（警卷第24-28頁），並有報案後工地發電機被
    竊現場照片（警卷第29頁）佐證。
  3.而PZ-4916號小客車車主（即葉春貝父親）葉明哲，於99年2
    月2日警訊筆錄承認PZ-4916是其所有之車輛，平日借給葉春
    貝使用（警卷第30頁），可證明是被告葉春貝駕駛父親所有
    PZ-4916自小客車，前往工地，竊盜該發電機之事實。
  (十)犯罪事實(六)、丙○○行竊乙○○部分：
  1.被告丙○○於警詢之自白（員警分偵000000000號警卷第2頁
    ）、檢察官偵訊中自白（99年度偵字第5669號卷第25頁）。
  2.證人（被害人）乙○○於警詢之證述（員警分偵000000000
    號警卷第5頁）。
  3.彰化縣社頭鄉○○村○○路445巷30號住宅竊盜現場照片2張
    （員警分偵000000000號警卷第15頁）。
  (十一)犯罪事實(七)、丙○○行竊卓怡珍部分：
  1.被告丙○○於本院審理中自白（99年7月6日審理筆錄第25
    頁）、於警訊中自白（警卷第18頁背面）、於檢察官偵訊中
    自白（99年度偵字第3669號卷第33頁）。
  2.99年4月8日14時許，被告丙○○行竊失風時，在PZ-4916號
    自小客車上取出卓怡珍失竊之華碩筆電一台（6561警卷）。
    而99年4月9日卓怡珍於警訊筆錄中陳稱：99年3月27日18時
    許出門，20時30分返家，發現失竊華碩筆電一台等情節（警
    卷第46頁）。99年3月27日之日落時間為18時08分（見本院
    卷內之中央氣象局日出日沒時間表），被告丙○○既要費時
    破壞門鎖，侵入時間應已係夜間。
  3.並有彰化縣田中鎮○路里○○路607號前門後門照片、後門
    門鎖被破壞之照片（99年度偵字第3669號卷第99-102頁、警
    卷第92頁）。
  4.證人（被害人）卓怡珍於檢察官偵訊中結證：歹徒從我們家
    後面破壞三道門的門鎖之後，進入屋內行竊，三個鎖都是金
    屬製品，最外面的門鎖是整個都硬撬撬壞，第二個鎖是從旁
    挖洞之後破壞，最裡面的鎖也是跟第二個一樣被挖洞破壞，
    是沿著門把的弧形挖出來的洞，警方有去拍照等語（99年度
    偵字第3669號卷第88頁），足證被告丙○○攜帶兇器、破壞
    門扇之加重事實。
  (十二)犯罪事實(八)、葉春貝收受贓物部分：
  1.扣案卓怡珍失竊之華碩牌筆電一台，99年4月8日在被告葉春
    貝駕駛之PZ-4916自小客車上被查獲，發現地點在駕駛座底
    下，此經查獲之員警（證人）鄭樵金於本院審理中結證明確
    （見99年7月6日審理筆錄第14頁）。而被告葉春貝亦承認，
    明知丙○○經常以竊盜為生，若丙○○放贓物在PZ-4916自
    小客車上，自己亦不反對等語，惟辯稱：是被查扣後才知道
    云云（見99年7月6日審筆錄第25頁）。
  2.然查：卓怡珍被竊時間在99年3月27日18時至20時30分許之
    間，而根據通訊監察譯文發現，99年3月27日22時45分、22
    時48分、22時55分，被告葉春貝丙○○有通聯相約在彰化縣
    社頭鄉附近見面之事實，22時55分譯文中，葉春貝說「你在
    哪裡?」丙○○說「迴轉、迴轉」，葉春貝說「好」（見99
    年度偵字第4948號卷第68頁），可知二人確實見面，丙○○
    既然剛剛從被害人卓怡珍住處偷到一個筆記型電腦，與葉春
    貝相約見面，葉春貝開車前來，丙○○帶著贓物上車，然最
    後該贓物卻藏在駕駛座下方被發現，葉春貝是車輛持有人，
    該筆電從一開始進入PZ-4916車輛到被發現為止，均在被告
    葉春貝掌控之中，葉春貝怎能推說自己一無所知？故被告葉
    春貝所辯不足採信，所犯收受贓物罪名，事證明確，已堪認
    定。
  (十三)犯罪事實(九)、丙○○行竊甲○○部分
  1.被告丙○○於警詢之自白（員警分偵000000000號警卷第2頁
    ）、檢察官偵訊中自白（99年度偵字第5669號卷第25頁）。
  2.證人（被害人）甲○○於警詢之證述（員警分偵000000000
    號警卷第6頁）。
  3.彰化縣田中鎮○○路52巷29弄12-1號之住處照片3張（員警
    分偵000000000號警卷第16頁）。
  (十四)綜上所述，本案事證明確，被告等之犯行已可認定。
三、論罪科刑：
  (一)被告二人所犯罪名，如【附表2】所示。按刑法第321條第
    1 項第3款之攜帶兇器竊盜罪，係以行為人攜帶兇器為其加
    重條件，此所謂兇器，其種類並無限制，凡客觀上足對人之
    生命、身體、安全構成威脅，具有危險性之兇器為已足，並
    不以攜帶之初有行兇之意圖為必要。查本件在被告丙○○身
    上扣案之大批工具，既可以用來破壞門鎖，可知堅硬犀利，
    客觀上顯足以對人身安全構成威脅，應屬刑法第321條第1項
    第3款所稱之「兇器」甚明。次按刑法第321條第1項第2款
    所謂「其他安全設備」，係指除門扇牆垣以外，依通常觀念
    足認為防盜之一切設備而言。故鋁窗依社會通常觀念足認為
    屬防盜之設備，自係屬其他安全設備。又最高法院27年上
    字第1887號判例：「毀越門扇而入室行竊，其越入行為即屬
    侵入住宅，已結合於所犯加重竊盜之罪質中，無更行構成侵
    入住宅罪之理。」，本件被告丙○○對被害人丁○○、甲○○部分，被告二人對被害人鄭麗娟部分，均有穿越窗戶侵入
    房屋之「踰越安全設備」之加重事由，均係日間時刻犯之，
    住宅安全之法益已包含在上述「踰越」構成要件內，不另論
    以刑法第306條第1項無故侵入住宅罪。本案其餘「毀壞門
    扇」後進入住宅之犯行，本案被害人多未提出侵入住宅之告
    訴，僅其中被害人蔡淑佳提出侵入住宅告訴（警卷第64頁）
    ，被告二人對蔡淑佳所犯刑法第306條第1項非法侵入住宅罪
    ，此部分雖未據檢察官於起訴書載明罪名，然與已起訴之加
    重竊盜犯行，犯罪時間難以切割，應堪認定係一行為觸犯二
    罪名之想像競合關係，從一重以加重竊盜罪論處。最高法
    院22年上字第454號判例，刑法第321條第1項第2款所謂毀越
    門扇牆垣，係指『毀損』或『超越』及『踰越』門扇牆垣而
    言，與用鑰匙開鎖啟門入室者不同，非謂啟門入室即可謂之
    越進。最高法院42年台上字第359號判例：「豆腐店工人因
    店房與他人倉庫毗連，見隔牆有裂縫，遂用竹片伸入倉庫，
    使穀子流出，以麻袋盛之，碾成白米後交由店主共同食用。
    其用竹片伸入倉庫竊取財物，係與踰越牆垣竊盜發生同樣結
    果之行為，自已構成刑法第321條第1項第2款之罪。」，被
    害人黃金藤、乙○○部分，被告丙○○先破壞紗門，以鐵絲
    或徒手穿越紗門勾開、打開門拴，乃毀壞、踰越門扇之行為
    。又按最高法院83年度台上字第3856號判決：「上訴人毀
    壞構成門扇之一部之電動鎖及喇叭鎖，係毀壞門扇之行為，
    毀壞附加於門上之掛鎖，則屬毀壞安全設備。」，被告於行
    竊吳雅玲、陳柏村、劉鳳吉、蕭瑞哲、蔡淑佳、卓怡珍住所
    時，破壞鑲嵌在門上的門鎖，乃毀壞門扇行為。被告丙○○於犯罪事實欄內，所犯11項罪名、被告葉春貝所犯9項罪
    名，犯意不同，時間、地點有異，應分論併罰之。
  (二)被告二人就【附表1】共7次犯行，互有犯意聯絡、行為分擔
    ，均為共同正犯。被告丙○○與訴外人「大頭」成年男子行
    竊卓怡珍家中部分，以及被告葉春貝與訴外人吳凌塵行竊發
    電機部分，各互有犯意聯絡及行為分擔，均為共同正犯。
  (三)被告二人均有犯罪事實欄內之徒刑執行經過，有臺灣高等法
    院被告全國前案紀錄表可證，被告受有期徒刑之執行完畢後
    ，5年內故意再犯本件有期徒刑以上之罪，為累犯，均依刑
    法第47條第1項規定，加重其刑。被告丙○○行竊丁○○、
    乙○○、甲○○部分，均係在有偵查權人發現犯罪者之前，
    主動向警方自首，應適用刑法第62條減輕其刑。99年4月8日
    下午被告二人行竊蔡淑佳住宅，未及取得財物即遭警方查獲
    ；被告丙○○99年2月19日行竊乙○○未取得財物，均為未
    遂犯，均依刑法第25條第2項，按既遂犯之刑度減輕之。
  (四)量刑審酌：被告丙○○竊盜前科累累、葉春貝毒品前科較
    多，二人仍然不知悔改，四處行竊，惡性不輕。被告等人
    進入他人屋內竊盜，對被害人造成心理上恐懼，且所行竊之
    財產，價值不斐，所得現金不少，危害非輕。被告二人除
    否認行竊蕭瑞哲住家外，其餘犯後大致坦承犯行，態度尚可
    ，但均未與被害人達成和解。被告丙○○自述未婚，家中
    尚有母親，因自己在外租屋開銷大，起歹念計畫行竊；而被
    告葉春貝自述離婚，育有二子，因過年失業在家，經丙○○
    邀約加入行竊計畫等情，被告二人均因缺錢花用而竊盜之動
    機，實不可取等一切情狀，量刑如【附表2】所示之刑。
  (五)按竊盜犯贓物犯保安處分條例第2條：「（第1項）本條例所
    稱竊盜犯，指意圖為自己或第三人不法之所有，而竊取他人
    之動產者而言。（第2項）本條例所稱贓物犯，指收受、搬
    運、寄藏、故買竊盜犯竊得之動產或為牙保者而言。（第4
    項）應執行之刑未達一年以上者，不適用本條例。」，又同
    法第3條第1項規定：「十八歲以上之竊盜犯、贓物犯，有犯
    罪之習慣者，得於刑之執行前，令入勞動場所強制工作。」
    ，及第5條第1項規定：「依本條例宣告之強制工作處分，其
    執行以三年為期。」旨在對嚴重職業性犯罪、欠缺正確工作
    觀念，因而習慣犯罪者，強制其從事勞動，學習一技之長及
    正確之謀生觀念，使其日後重返社會，能適應社會生活。
  1.被告丙○○多年來竊盜前科不斷，雖然經過多次徒刑宣告執
    行，仍無法斷絕犯罪習慣，據卷內臺灣高等法院被告全國前
    案紀錄表、相關前案判決等，顯示多年來竊盜、贓物情形如
    下：
┌───────┬────┬────┬──────┬────┬────┬────┐
│判決字號      │宣告主刑│犯罪時間│犯罪手法    │宣判時間│入獄時間│出監時間│
├───────┼────┼────┼──────┼────┼────┼────┤
│本院88年度易字│有期徒刑│87.10.20│共同連續結夥│88.12.2 │89.2.10 │90.10.31│
│第420號判決   │2年10月 │～      │三人、攜帶兇│        │        │假釋出監│
│              │        │88.4.15 │器、毀越牆垣│        │        │91.11.3 │
│              │        │共32次  │竊盜        │        │        │假釋期滿│
├───────┼────┼────┼──────┼────┤        │        │
│本院89年度易字│有期徒刑│87.11月 │收受贓物    │89.6.23 │        │        │
│第564號判決   │8月     │間～88.4│            │        │        │        │
│              │        │月間    │            │        │        │        │
├───────┼────┼────┼──────┼────┼────┼────┤
│臺中地方法院93│有期徒刑│93.3.8  │共同侵入他人│93.11.29│93.9.30 │合併另案│
│年度中簡字第  │6月     │        │住宅竊盜    │        │        │毒品罪  │
│2974號判決    │        │        │            │        │        │94.10.  │
│              │        │        │            │        │        │30出監  │
├───────┼────┼────┼──────┼────┼────┼────┤
│本院96年度易字│有期徒刑│96.3.21 │徒手竊取他人│96.5.31 │96.4.30 │合併其他│
│第548號判決   │3月     │        │剪刀鉗子電纜│        │        │毒品案件│
│              │        │        │線          │        │        │        │
├───────┼────┼────┼──────┼────┼────┤97.11.7 │
│本院96年度簡字│有期徒刑│96.4.28 │共同竊盜他人│96.8.22 │96.12.30│假釋出獄│
│第251號判決   │3月、4月│、      │水槽、開飲機│        │        │98.2.17 │
│              │，定應執│96.4.29 │、水龍頭、不│        │        │假釋期滿│
│              │行刑6月 │        │鏽鋼垃圾桶等│        │        │        │
│              │        │        │金屬類物品  │        │        │        │
├───────┼────┼────┼──────┼────┼────┼────┤
│本院99年度易緝│有期徒刑│98.1.30 │共同攜帶兇器│99.3.17 │99.4.23 │目前執行│
│字第1號、臺灣 │7月     │        │、毀壞安全設│        │        │中      │
│高等法院臺中分│        │        │備、夜間侵入│        │        │        │
│院99年度上易字│        │        │住宅竊盜    │        │        │        │
│第356號       │        │        │            │        │        │        │
├───────┼────┼────┼──────┼────┼────┼────┤
│本案          │        │98.12.30│共同攜帶兇器│        │        │        │
│              │        │99.2.16 │、毀越門扇、│        │        │        │
│              │        │99.2.18 │安全設備、夜│        │        │        │
│              │        │99.2.19 │間侵入住宅等│        │        │        │
│              │        │99.3.27 │加重竊盜及普│        │        │        │
│              │        │99.3.28 │通竊盜等    │        │        │        │
│              │        │99.4.1  │            │        │        │        │
│              │        │99.4.6  │            │        │        │        │
│              │        │99.4.8等│            │        │        │        │
│              │        │共11次  │            │        │        │        │
└───────┴────┴────┴──────┴────┴────┴────┘
  2.葉春貝歷來因為毒品案件多次入獄，93年10月1日假釋出監
    後，又因下列竊盜案件入監執行，又犯本件竊盜罪：
┌───────┬────┬────┬──────┬────┬────┬────┐
│判決字號      │宣告主刑│犯罪時間│犯罪手法    │宣判時間│入獄時間│出監時間│
├───────┼────┼────┼──────┼────┼────┼────┤
│本院95年度易字│有期徒刑│95.2.18 │結夥三人以上│95.10.27│合併其他│合併其他│
│第402號       │9月（後 │        │竊盜        │        │案件，  │案件，  │
│              │經減刑為│        │            │        │95.3.27 │98.1.19 │
│              │有期徒刑│        │            │        │起執行  │假釋出監│
│              │4月15日 │        │            │        │        │98.5.24 │
│              │）      │        │            │        │        │假釋期滿│
├───────┼────┼────┼──────┼────┼────┼────┤
│本案          │        │99.1.20 │共同攜帶兇器│        │        │        │
│              │        │99.2.16 │、毀越門扇、│        │        │        │
│              │        │99.2.18 │安全設備、夜│        │        │        │
│              │        │99.3.27 │間侵入住宅等│        │        │        │
│              │        │99.3.28 │加重竊盜、普│        │        │        │
│              │        │99.4.1  │通竊盜、收受│        │        │        │
│              │        │99.4.6  │贓物等      │        │        │        │
│              │        │99.4.8等│            │        │        │        │
│              │        │共9次   │            │        │        │        │
└───────┴────┴────┴──────┴────┴────┴────┘
  3.被告丙○○十餘年來竊盜犯罪不斷，屢次出監後即再度使用
    侵入住宅加重竊盜方式，尤其施用毒品案件與竊盜案件相伴
    而生，吸毒需要大批金錢支應，又無一技之長，只好陷入偷
    竊維生並賺取吸毒費用之惡性循環中，99年4月8日被逮捕時
    ，經採尿呈現一、二級毒品陽性反應（本院99年度訴字第37
    4、717號判決），尤其此次招攬被告葉春貝加入，組織竊盜
    團體，被逮捕時身上黑色腰包內有大批專業行竊工具，危害
    鄰里甚大。先前經過多次判決，仍然變本加厲，本案共11次
    竊盜，次數甚多，被丙○○告顯然將司法判決視為無物，且
    無論如何經過幾次審判程序，被告丙○○只要缺錢花用，就
    會故技重施竊盜，可見早已養成偷竊為生之習慣。被告葉春
    貝雖然竊盜之記錄不若被告丙○○繁多，但施用毒品之記錄
    相當可觀，99年4月8日被逮捕時，經採尿同樣呈現一、二級
    毒品陽性反應（本院99年度訴字第718號判決）。被告葉春
    貝審理中也供稱，係因生活壓力才與被告丙○○組織竊盜團
    體。二人均身體健全，但卻不思正途循技能謀生，反而循非
    法途徑賺錢，實具潛在之危險性格，若不能矯正其價值觀，
    將來出監後，勢必重蹈覆轍，為協助其再社會化，應命其進
    入勞動場所強制工作，以培養其勤勞工作之人生觀，亦符合
    比例原則，故依竊盜犯贓物犯保安處分條例第3條第1項、第
    5 條第1項前段之規定，各諭知刑前強制工作。並依照保安
    處分執行法第4條之1第1項第4款，就多數強制工作之宣告，
    僅執行其一。
  (六)99年4月8日扣案丙○○所背之黑色腰包一個，及腰包內之螺
    絲起子3支、T型板手、活動板手、老虎鉗、尖嘴鉗、瑞士刀
    及工具刀各1支等犯罪工具，應在相關犯行下，宣告予沒收
    之。又99年4月8日逮捕被告葉春貝時，葉春貝所戴黑色手套
    一副，乃防止留下指紋所用之工具，但僅證實與行竊蔡淑佳
    住宅部分有關，故僅在該部分罪名項下沒收。至於葉春貝所
    駕駛PZ-4916車上之一字型螺絲起子2支、鐵製撬桿、斜口鉗
    及尖嘴鉗各1支等物，未經證明與何一竊盜犯行有關，且被
    告葉春貝大部分擔任把風接運工作，該車上之工具尚無法證
    明為毀壞門扇之工具，故不沒收。至於被告丙○○落網時身
    上所穿衣物，乃供被害人指認及比對監視錄影畫面所用，並
    非犯罪工具，故不宣告沒收。
四、適用法條：
  (一)刑事訴訟法第299條第1項前段。
  (二)刑法第28條、第320條第1項、第321條第1項第1、2、3款、
    同條第2項、第349條第1項、第306條第1項、第47條第1項、
    第25條第2項、第62條、第51條第5款、第55條、第38條第1
    項第2款、竊盜犯贓物犯保安處分條例第3條第1項、第5條第
    1 項前段、保安處分執行法第4條之1第1項第4款。刑法施行
    法第1條之1第1項、第2項前段。
本案經檢察官趙冠瑋到庭執行職務。
中    華    民    國    99    年    7    月    20     日
                    刑事第七庭       法  官  葉明松
以上正本證明與原本無異。
如不服本判決應於收受判決後10日內向本院提出上訴書狀，並應
敘述具體理由；其未敘述上訴理由者，應於上訴期間屆滿後20日
內向本院補提理由書（均須按他造當事人之人數附繕本）「切勿
逕送上級法院」。
告訴人或被害人對於判決如有不服具備理由請求檢察官上訴者，
其上訴期間之計算係以檢察官收受判決正本之日期為準。
中    華    民    國    99    年    7    月    20     日
                                     書記官  林淑文
【附表2】所犯罪名及處罰
┌────┬───┬───────────────────┐
│對應之犯│被害人│宣告刑主文                            │
│罪事實  │      │                                      │
├────┼───┼───────────────────┤
│犯罪事實│吳雅玲│丙○○、葉春貝共同犯攜帶兇器、毀壞門扇│
│欄內【附│      │竊盜罪，均為累犯，各處有期徒刑捌月，並│
│表1】編 │      │均應於刑之執行前，令入勞動場所強制工作│
│號1     │      │，期間為年。扣案【附表3】之物沒收之 │
│        │      │。                                    │
├────┼───┼───────────────────┤
│犯罪事實│陳柏村│丙○○、葉春貝共同犯攜帶兇器、毀壞門扇│
│欄內【附│      │、夜間侵入住宅竊盜罪，均為累犯，各處有│
│表1】編 │      │期徒刑玖月，並均應於刑之執行前，令入勞│
│號2     │      │動場所強制工作，期間為年。扣案【附表│
│        │      │3】之物沒收之。                       │
├────┼───┼───────────────────┤
│犯罪事實│黃金藤│丙○○、葉春貝共同犯攜帶兇器、毀越門扇│
│欄內【附│      │竊盜罪，均為累犯，各處有期徒刑捌月，並│
│表1】編 │      │均應於刑之執行前，令入勞動場所強制工作│
│號3     │      │，期間為年。扣案【附表3】之物沒收之 │
│        │      │。                                    │
├────┼───┼───────────────────┤
│犯罪事實│劉鳳吉│丙○○、葉春貝共同犯攜帶兇器、超越牆垣│
│欄內【附│      │、毀壞門扇竊盜罪，均為累犯，各處有期徒│
│表1】編 │      │刑捌月，並應於刑之執行前，令入勞動場所│
│號4     │      │強制工作，期間為年。扣案【附表3】之 │
│        │      │物沒收之。                            │
├────┼───┼───────────────────┤
│犯罪事實│蕭瑞哲│丙○○、葉春貝共同犯攜帶兇器、毀壞門扇│
│欄內【附│      │竊盜罪，均為累犯，各處有期徒刑捌月，並│
│表1】編 │      │均應於刑之執行前，令入勞動場所強制工作│
│號5     │      │，期間為年。扣案【附表3】之物沒收之 │
│        │      │。                                    │
├────┼───┼───────────────────┤
│犯罪事實│鄭麗娟│丙○○、葉春貝共同犯攜帶兇器、超越門扇│
│欄內【附│      │、踰越安全設備竊盜罪，均為累犯，各處有│
│表1】編 │      │期徒刑捌月，並均應於刑之執行前，令入勞│
│號6     │      │動場所強制工作，期間為年。扣案【附表│
│        │      │3】之物沒收之。                       │
├────┼───┼───────────────────┤
│犯罪事實│蔡淑佳│丙○○、葉春貝共同犯攜帶兇器、毀壞門扇│
│欄內【附│      │竊盜未遂罪，均為累犯，各處有期徒刑陸月│
│表1】編 │      │，並均應於刑之執行前，令入勞動場所強制│
│號7     │      │工作，期間為年。扣案【附表3】之物、 │
│        │      │黑色手套壹雙，均沒收之。              │
├────┼───┼───────────────────┤
│犯罪事實│丁○○│丙○○犯毀越安全設備竊盜罪，累犯，處有│
│(四)      │      │期徒刑肆月。並應於刑之執行前，令入勞動│
│        │      │場所強制工作，期間為年。            │
├────┼───┼───────────────────┤
│犯罪事實│陳茂勝│葉春貝共同犯竊盜罪，累犯，處有期徒刑肆│
│(五)      │      │月。並應於刑之執行前，令入勞動場所強制│
│        │      │工作，期間為年。                    │
├────┼───┼───────────────────┤
│犯罪事實│乙○○│丙○○犯毀越門扇竊盜未遂罪，累犯，處有│
│(六)      │      │期徒刑月。並應於刑之執行前，令入勞動│
│        │      │場所強制工作，期間為年。            │
├────┼───┼───────────────────┤
│犯罪事實│卓怡珍│丙○○共同犯攜帶兇器、毀壞門扇、夜間侵│
│(七)      │      │入住宅竊盜罪，累犯，處有期徒刑玖月，並│
│        │      │均應於刑之執行前，令入勞動場所強制工作│
│        │      │，期間為年。扣案【附表3】之物沒收之 │
│        │      │。                                    │
├────┼───┼───────────────────┤
│犯罪事實│卓怡珍│葉春貝收受贓物，累犯，處有期徒刑肆月。│
│(八)      │      │並應於刑之執行前，令入勞動場所強制工作│
│        │      │，期間為年。                        │
├────┼───┼───────────────────┤
│犯罪事實│甲○○│丙○○犯踰越安全設備竊盜罪，累犯，處有│
│(九)      │      │期徒刑肆月。並應於刑之執行前，令入勞動│
│        │      │場所強制工作，期間為年。            │
└────┴───┴───────────────────┘
【附表3】
丙○○之黑色腰包一個、螺絲起子3支、T型板手1支、活動板手1
支、老虎鉗1支、尖嘴鉗1支、瑞士刀1支、工具刀1支。
【附錄本案論罪法條】
中華民國刑法第320條
（普通竊盜罪、竊佔罪）
意圖為自己或第三人不法之所有，而竊取他人之動產者，為竊盜
罪，處5年以下有期徒刑、拘役或 5 百元以下罰金。
意圖為自己或第三人不法之利益，而竊佔他人之不動產者，依前
項之規定處斷。
前二項之未遂犯罰之。
中華民國刑法第321條
（加重竊盜罪）
犯竊盜罪而有左列情形之一者，處 6 月以上、 5 年以下有期徒
刑：
一  於夜間侵入住宅或有人居住之建築物、船艦或隱匿其內而犯
    之者。
二  毀越門扇、牆垣或其他安全設備而犯之者。
三  攜帶兇器而犯之者。
四  結夥三人以上而犯之者。
五  乘火災、水災或其他災害之際而犯之者。
六  在車站或埠頭而犯之者。
前項之未遂犯罰之。
中華民國刑法第349條
（普通贓物罪）
收受贓物者，處 3 年以下有期徒刑、拘役或 5 百元以下罰金。
搬運、寄藏、故買贓物或為牙保者，處 5 年以下有期徒刑、拘
役或科或併科 1 千元以下罰金。
因贓物變得之財物，以贓物論。

司法院資訊處製作；財團法人民間司法改革基金會備份。
